【裁判字號】    97,易,965
【裁判日期】    970702
【裁判案由】    竊盜
【裁判全文】
臺灣彰化地方法院刑事判決               97年度易字第965號
公  訴  人  臺灣彰化地方法院檢察署檢察官
被      告  辛○○
上列被告因竊盜案件，經檢察官提起公訴（97年度偵字第3853、
3961、4083號） ，本院判決如下：
    主  文
辛○○犯如附表所示之罪，各處如附表主文欄所示之刑。應執行
有期徒刑壹年貳月，未扣案之鉗子壹支沒收。
    犯罪事實
一、辛○○曾於民國91年間因竊盜案件，經本院以91年度易字第
    832 號刑事判決判處有期徒刑9 月確定後，經移送執行，於
    93年1 月16日因縮刑期滿執行完畢。詎其竟不知悔改，5 次
    各別基於意圖為自己不法所有之犯意，分別於下列時、地為
    竊盜犯行：
  (一)於97年3 月4 日下午2 時許，其騎乘車牌號碼G3B —963 號
    重型機車，途經彰化縣員林鎮○○路○段332 巷6 號處，適
    見，適見其叔叔庚○○所有之抽水馬達1 個（價值約新臺幣
    （下同）300 元）置於該處旁，且該處無人之際，而持其自
    己所有客觀上具危險性而足為兇器之鉗子1 支，將前揭馬達
    螺絲鬆開後，竊取前揭馬達得手後，搬運至前開機車上載運
    離去，並將之變賣得款花用完畢。
  (二)於97年3 月4 日下午3 時許，其騎乘前開機車，途經彰化縣
    員林鎮○○路○段332 巷4 號處，適見乙○○所有之抽水馬
    達1 個（價值約1,000 元）置於該處，且該處無人之際，而
    徒手竊取前揭馬達得手後，搬運至前開機車上載運離去，並
    將之變賣與不知情之星發資源回收場負責人徐啟騰後，得款
    花用完畢。
  (三)於97年3 月18日上午10時許，其騎乘前開機車，途經彰化縣
    員林鎮○○路○段480 巷20號後方空地處，適見丁○○所有
    之廢鐵塊共計13公斤（價值約400 元）置於該處，且該處無
    人之際，而徒手竊取前揭廢鐵塊得手後，搬運至前開機車上
    載運離去，並將之變賣得款花用完畢。
  (四)於97年3 月19日晚上10時30分，其騎乘前開機車，途經彰化
    縣員林鎮○○路○段386 巷83號前，適見戊○○所有之角鐵
    共計20公斤（價值約500 元）置於該處，且該處無人之際，
    而徒手竊取前揭角鐵得手後，搬運至前開機車上載運離去，
    並將之變賣得款花用完畢。
  (五)於97年3 月28日下午5 時許，其騎乘前開機車，途經彰化縣
    員林鎮○○路○段2 巷139 號旁農地，適見江柄樅所有之農
    用抽水馬達1 個（價值約3,000 元）置於該處，且該處無人
    之際，而徒手竊取前揭馬達得手後，搬運至前開機車上載運
    離去，並將之變賣與不知情之星發資源回收場負責人徐啟騰
    後，得款花用完畢。嗣經其於犯罪未發覺前，先後主動向該
    管公務員之員警丙○○、甲○○、己○○自首前開犯罪事實
    欄一(一)至(五)所示之竊盜犯行，而接受裁判。
二、案經辛○○自首暨庚○○訴由彰化縣警察局員林分局、溪湖
    分局分別報請臺灣彰化地方法院檢察署檢察官偵查起訴。
    理  由
一、證據能力部分：按被告以外之人於審判外之陳述，雖不符前
    4 條之規定，而經當事人於審判程序同意作為證據，法院審
    酌該言詞陳述或書面陳述作成時之情況，認為適當者，亦得
    為證據。當事人、代理人或辯護人於法院調查證據時，知有
    第159 條第1 項不得為證據之情形，而未於言詞辯論終結前
    聲明異議者，視為有前項之同意，刑事訴訟法第159 條之5
    定有明文。立法意旨在於傳聞證據未經當事人之反對詰問予
    以核實，原則上先予排除，惟若當事人已放棄詰問或未聲明
    異議，基於證據資料愈豐富，愈有助於真實發現之理念，且
    強化言詞辯論主義，法院自可承認該傳聞證據例外擁有證據
    能力。經查，證人即告訴人庚○○；證人即被害人乙○○、
    丁○○、戊○○、江柄樅；證人即星發資源回收場負責人徐
    啟騰分別於警詢中之陳述（參見彰化縣警察局溪湖分局溪警
    分偵字第0970006449號警卷第5 頁至第12頁；員林分局員警
    分偵字第09700008803 號警卷第3 頁至第4 頁；員林分局員
    警分偵字第0970008809號警卷第3 頁），雖均係被告以外之
    人於審判外之陳述，性質上屬傳聞證據，惟經檢察官、被告
    辛○○均同意作為證據，又本院審酌該言詞陳述作成時之情
    況，並查無其他不法之情狀，足認為得為本案之證據，依刑
    事訴訟法第159 條之5 之規定，均有證據能力。
二、訊據被告辛○○對其分別於上揭時、地，所為犯罪事實欄一
    (一)至(五)所示之竊盜事實，均坦承不諱（參見本院97年6 月18
    日審判筆錄），核與證人即告訴人庚○○、證人即被害人乙○○、丁○○、戊○○、江柄樅分別於警詢中之陳述（參見
    彰化縣警察局溪湖分局溪警分偵字第0970006449 號 警卷第
    5 頁至第12頁；員林分局員警分偵字第09700008803 號警卷
    第3 頁至第4 頁；員林分局員警分偵字第0970008809號警卷
    第3 頁）相符，且有現場照片共計8 張、犯案工具鉗子照片
    1 張、機車照片及車籍查詢基本資料詳細畫面資料各1 份（
    參見彰化縣警察局溪湖分局溪警分偵字第0970006449號警卷
    第13頁、第17頁；員林分局員警分偵字第09700008803 號警
    卷第6 頁；員林分局員警分偵字第0970008809號警卷第4 頁
    ）附卷可參，核屬相符，足認被告上開自白，確與事實相符
    ，本案事證明確，被告上揭犯行，均堪認定。
三、按刑法第321 條第1 項第3 款之攜帶兇器竊盜罪，係以行為
    人攜帶兇器竊盜為其加重條件，此所謂兇器，其種類並無限
    制，凡客觀上足對人之生命、身體、安全構成威脅，具有危
    險性之兇器均屬之，且祇須行竊時攜帶此種具有危險性之兇
    器為已足，並不以攜帶之初有行兇之意圖為必要。螺絲起子
    為足以殺傷人生命、身體之器械，顯為具有危險性之兇器（
    最高法院79年臺上字第5253號判例要旨參照）；經查，扣案
    之鉗子1 支雖未扣於本案，然為金屬製，此有犯案工具鉗子
    照片1 張（參見彰化縣警察局溪湖分局溪警分偵字第097000
    6449號警卷第13頁）附卷可參，且被告持以鬆開螺絲，業經
    被告於本院審理中陳述明確，亦與常情相符。是被告持扣案
    之鉗子1 支，無論被告主觀上是否旨在行兇抑僅便利行竊，
    然在客觀上顯具有行兇之危險性，自屬兇器之一種，其攜帶
    而犯犯罪事實欄一(一)所示之竊盜罪，應成立刑法第321 條第
    1 項第3 款之罪。
四、核被告就犯罪事實欄一(一)部分所為竊盜行為，係犯刑法第32
    1 條第1 項第3 款之加重竊盜罪；就犯罪事實欄一(二)至(五)部
    分所為竊盜行為，均係犯刑法第320 條第1 項之普通竊盜罪
    。另按刑法上竊盜罪既遂、未遂區分之標準，係採權力支配
    說，即行為人將竊盜之客體，移入一己實力支配之下者為既
    遂，若著手於竊盜，而尚未脫離他人之持有，或未移入一己
    實力支配之下者，則為未遂（最高法院84年度臺上字第2256
    號判決要旨參照）。被告就犯罪事實欄一所示部分，已將竊
    盜之客體移入一己實力支配之下，已如前述，均應屬竊盜既
    遂。被告所犯上開5 罪，犯意各別，行為互異，應分論併罰
    。另查，被告曾於91年間因竊盜案件，經本院以91年度易字
    第832 號刑事判決判處有期徒刑9 月確定後，經移送執行，
    於93年1 月16日因縮刑期滿執行完畢等情，此有臺灣高等法
    院被告前案紀錄表、臺灣彰化地方法院檢察署刑案資料查註
    紀錄表各1 份存卷可考，其於5 年內故意各再犯本案有期徒
    刑以上之5 罪，均應依刑法第47條第1 項之規定，論以累犯
    ，並各加重其刑。按犯人在犯罪未發覺之前，向檢察官或司
    法警察官告知其犯罪，而不逃避接受裁判，即與刑法第62條
    規定自首之條件相符，不以言明自首並願受裁判為必要，又
    該條所謂未發覺之罪，固非以有偵查犯罪權之機關或人員確
    知其人犯罪無誤為必要，而對於其發生嫌疑時，即得謂為已
    發覺；但此項對犯人之嫌疑，仍須有確切之根據得為合理之
    可疑者，始足當之，若單純主觀上之懷疑，要不得謂已發生
    嫌疑（最高法院85年度臺上字第4908號判決要旨參照）。是
    被告於有偵查犯罪權限之公務員尚未發覺其於前開犯罪事實
    欄一(一)至(五)所示之竊盜犯行前，主動向該管公務員之警方自
    首其於犯罪事實欄一(一)至(五)所示之竊盜犯行而接受裁判等情
    ，業經證人即警員丙○○、甲○○、己○○分別於本院審理
    中具結證述屬實（參見本院97年6 月18日審判筆錄），爰各
    依刑法第62條前段規定減輕其刑，並依法先加後減之。爰審
    酌被告正值壯年，貪慾圖利，不思以合法正當途徑賺取所得
    ，竟以持客觀上具危險性而足為兇器之鉗子而竊盜之手段或
    徒手竊盜他人財物及所竊取之上揭財物價值，理應從重量刑
    ，然本院參酌被告犯後均坦承犯行，對上揭被害人所生損害
    等其他一切情狀，各量處如【附表】所示之刑，並定其應執
    行之刑。至被告所有且持以於前開犯罪事實欄一(一)所示行竊
    之未扣案鉗子1 支（另案扣押），業經被告於本院審理中陳
    述明確，爰依刑法第38條第1 項第2 款之規定併予宣告沒收
    ，附此敘明。
據上論斷，應依刑事訴訟法第299 條第1 項前段，刑法第320 條
第1 項、第321 條第1 項第3 款、第47條第1 項、第62條前段、
第38條第1 項第2 款、第51條第5 款，刑法施行法第1 條之1 第
1 項、第2 項前段，判決如主文。
本案經檢察官吳芙如到庭執行職務。
中    華    民    國    97    年    7     月    2     日
                  刑事第八庭      法  官  唐中興
以上正本證明與原本無異。
如不服本判決，應於判決送達後10日內，向本院提出上訴書狀，
上訴書狀應「敘述具體上訴理由」，並按他造當事人之人數附繕
本。「切勿逕送上級法院」。
告訴人或被害人對於判決如有不服具備理由請求檢察官上訴者，
其上訴期間之計算係以檢察官收受判決正本之日期為準。
中    華    民    國    97    年    7     月    2     日
                                  書記官  吳政
【附錄本案判決論罪科刑法條全文】：
中華民國刑法第320條
意圖為自己或第三人不法之所有，而竊取他人之動產者，為竊盜
罪，處 5 年以下有期徒刑、拘役或 5 百元以下罰金。
意圖為自己或第三人不法之利益，而竊佔他人之不動產者，依前
項之規定處斷。
前二項之未遂犯罰之。
中華民國刑法第321條
犯竊盜罪而有左列情形之一者，處6月以上5年以下有期徒刑：
一、於夜間侵入住宅或有人居住之建築物、船艦或隱匿其內而犯
    之者。
二、毀越門扇、牆垣或其他安全設備而犯之者。
三、攜帶兇器而犯之者。
四、結夥3人以上而犯之者。
五、乘火災、水災或其他災害之際而犯之者。
六、在車站或埠頭而犯之者。
前項之未遂犯罰之。
【附表】：
┌──┬──────────────┬─────────────────┐
│編號│   犯罪事實、時間及地點     │          主    文    欄          │
├──┼──────────────┼─────────────────┤
│1   │   犯罪事實欄一(一)所示部分   │辛○○攜帶兇器竊盜，累犯，處有期徒│
│    │                            │刑柒月。未扣案鉗子壹支沒收。      │
├──┼──────────────┼─────────────────┤
│2   │   犯罪事實欄一(二)所示部分   │辛○○竊盜，累犯，處有期徒刑月。│
├──┼──────────────┼─────────────────┤
│3   │   犯罪事實欄一(三)所示部分   │辛○○竊盜，累犯，處有期徒刑月。│
├──┼──────────────┼─────────────────┤
│4   │   犯罪事實欄一(四)所示部分   │辛○○竊盜，累犯，處有期徒刑月。│
├──┼──────────────┼─────────────────┤
│5   │   犯罪事實欄一(五)所示部分   │辛○○竊盜，累犯，處有期徒刑月。│
└──┴──────────────┴─────────────────┘


司法院資訊處製作；財團法人民間司法改革基金會備份。
